【裁判字號】    98,基小,242
【裁判日期】    980303
【裁判案由】    清償債務
【裁判全文】
臺灣基隆地方法院基隆簡易庭小額民事判決
原      告  遠東國際商業銀行股份有限公司
法定代理人  乙○○
                        號2樓.
訴訟代理人  甲○○
                        號
被      告  丙○○
上列當事人間請求清償債務事件，本院於民國98年3月2日言詞辯
論終結，判決如下：
    主  文
被告應給付原告新台幣柒萬陸仟壹佰陸拾壹元，及自民國九十七
年十一月一日起至清償日止，按年息百分之十九‧七一計算之利
息，暨按月以新台幣陸佰元計算之違約金。
訴訟費用新台幣壹仟元由被告負擔。
本判決得假執行。
    事實及理由要領
一、原告起訴主張：被告於民國90年2月間向原告申請信用卡使
    用，簽訂信用卡申請書表明同意遵守信用卡約定條款之約定
    ，依上開條款之約定，被告即得於特約商店憑卡簽帳消費，
    或辦理預借現金，另約定當期之應付帳款應於當期繳款截止
    前清償，如逾期未履行時須自應繳日起按年息百分之19.71
    計算延滯利息並按月計付逾期違約金（信用卡約定條款第15
    條、第16條)；被告陸續簽帳消費或預借現金後，尚積欠消
    費款項76,161元，及自97年11月11日起至清償日止之利息、
    違約金未付，原告依約定條款第22條第1項第3款之約定，停
    止被告使用信用卡，其積欠債務依約定條款第23條第1項視
    為全部到期，為此提起本件訴訟等語。
二、被告辯稱：其有要還，但其去年11月已經聲請更生云云。
三、經查，原告主張之事實，業據提出與其所述相符之信用卡申
    請書、約定條款及帳務資料查詢表影本等件為證，並為被告
    所自認，自堪信為真實。至被告辯稱其去年11月已經聲請更
    生云云，惟按法院裁定開始更生程序後，對於債務人不得開
    始或繼續訴訟及強制執行程序。消費者債務清理條例第48條
    第2項前段定有明文，縱被告確已向本院聲請更生或清算程
    序，在本院裁定開始更生或清算程序之前，本無該條文之適
    用，被告亦不得以此作為不負本件清償責任之理由，被告所
    辯，自不可採。
四、從而，原告依信用卡使用契約之法律關係，請求被告給付如
    主文第1項所示之金額、利息及違約金，為有理由，應予准
    許。
五、本件係依小額訴訟程序所為被告敗訴之判決，依民事訴訟法
    第436條之20規定，應依職權宣告假執行。
六、訴訟費用即第一審裁判費1,000元由被告負擔。
中    華    民    國    98    年    3     月    3     日
                  基隆簡易庭法  官  蔡聰明
以上正本係照原本作成。
對於本件判決如有不服，應於收受送達後20日內向本院提出上訴
書狀，上訴於本院合議庭，並按他造當事人之人數附具繕本。
當事人之上訴，非以判決違背法令為理由不得為之，上訴狀應記
載上訴理由，表明下列各款事項：
(一)原判決所違背之法令及其具體內容。
(二)依訴訟資料可認為原判決有違背法令之具體事實。
中    華    民    國    98    年    3     月    3     日
                            書記官  林蔚菁


司法院資訊處製作；財團法人民間司法改革基金會備份。
